【裁判字號】    97,上更(一),175
【裁判日期】    970711
【裁判案由】    洗錢防制法等
【裁判全文】
臺灣高等法院刑事判決             97年度上更(一)字第175號
上  訴  人
即  被  告  辰○○
上  訴  人
即  被  告  戊○○
上列二人共同
選任辯護人  蔡慶文律師
上  訴  人
即  被  告  Ｘ○○  男  34歲.
                    身分證統一.
                    住台中市北.
                    設：台中市.
選任辯護人  朱增祥律師
上  訴  人
即  被  告  己○○  女  32歲.
                    身分證統一.
                    住台中市○.
上  訴  人
即  被  告  地○○  男  27歲.
                    身分證統一.
                    住台中縣太.
上列二人共同
指定辯護人  義務辯護人范晉魁律師
上  訴  人
即  被  告  Ｃ○○  男  34歲.
                    身分證統一.
                    住台中縣神.
上  訴  人
即  被  告  Ｂ○○  男  33歲.
                    身分證統一.
                    住台中縣神.
上列二人共同
選任辯護人  郭隆偉律師
上列上訴人違反洗錢防制法等案件，不服臺灣士林地方法院95年
度訴字第184號，中華民國95年6月1日第一審判決（起訴案號：
臺灣士林地方法院檢察署94年度偵字第10404號、第12142號、第
12862號、第13028號）及臺灣苗栗地方法院檢察署移送併辦95年
度偵字第2778號，提起上訴，判決後，經最高法院發回更審，本
院判決如下：
    主  文
原判決關於辰○○、戊○○、己○○、地○○、Ｃ○○、Ｂ○○
、Ｘ○○部分均撤銷。
辰○○、戊○○、己○○、地○○、Ｃ○○、Ｂ○○、Ｘ○○共
同常業詐欺，辰○○、戊○○各處有期徒刑年，己○○處有期
徒刑貳年陸月，地○○、Ｃ○○各處有期徒刑壹年捌月，Ｂ○○
處有期徒刑貳年，Ｘ○○，累犯，處有期徒刑肆年。扣案如附表
二所示之物自編號1至編號232號（除編號14、15、17、18、21、
25 、27、44、70、73、74、75、76、77、78、79、108、126、
194 、198、230號外）均沒收。
戊○○未經許可，持有可發射子彈具有殺傷力之改造手槍，處有
期徒刑年貳月，併科罰金新臺幣拾伍萬元，罰金如易服勞役，
以新台幣壹仟元折算壹日。扣案仿BERE TTA廠M-9型半自動手槍
製造之改造手槍壹枝（槍枝管制編號0000000000）及口徑9mm 具
殺傷力之制式子彈陸顆，均沒收。應執行有期徒刑伍年，併科罰
金新台幣拾伍萬元，罰金如易服勞役，以新台幣壹仟元折算壹日
，扣案如附表二所示之物自編號1至編號232號（除編號14、15、
17、18、21、25、27、44、70、73、74、75、76、77、78、79、
108、126、194、198、230號外）及仿BERE TTA廠M-9型半自動手
槍製造之改造手槍壹枝（槍枝管制編號0000000000）及口徑9mm
具殺傷力之制式子彈陸顆，均沒收。
    事  實
一、Ｒ○○在大陸地區與黃俊國、闕文苑（均由原審通緝中，俟
    緝獲另結）、郭亮佑（由台灣士林地方法院檢察署通緝中）
    及姓名年籍不詳綽號太子、阿龍、阿安、阿文、大雄、黑仔
    、小琪、排骨、許姓姐妹等成年人共同意圖為自己不法之所
    有，以詐術使人將本人之物交付，且以之為常業之犯意聯絡
    ，組成電話詐騙集團，自大陸以電話通知不實之中獎、退稅
    、帳單未繳、存款帳戶資料外洩須更改帳戶資料及親人欠款
    未還被扣，將被砍手腳，須立即匯款等理由向不特定民眾詐
    騙，使不特定之對象陷於錯誤，而將金錢轉帳或匯款到彼等
    指定之人頭帳戶。辰○○經Ｒ○○介紹，自民國（下同）92
    年間起至94年6月間止，至大陸地區加入Ｒ○○及綽號太子
    、阿龍、阿安、許姓姐妹等人為成員之電話詐騙集團。戊○
    ○經Ｒ○○介紹，明知Ｒ○○、辰○○、Ｘ○○（Ｘ○○前
    因詐欺案件，經臺灣臺中地方法院以93年度金訴字第23號判
    決科處有期徒刑3月，於93年6月23日執行完畢），係詐騙集
    團成員，仍與Ｒ○○、辰○○及Ｘ○○共同基於常業詐欺之
    犯意聯絡與行為分擔，自93年10月間起至94年10月12日止，
    由Ｒ○○指揮辰○○、綽號太子、阿龍、阿安、闕文苑、大
    胖及許姓姐妹等詐騙集團成員在大陸地區利用電話轉接方式
    撥打電話予不特定民眾，以不實之中獎、退稅、帳單未繳、
    存款帳戶資料外洩須更改帳戶資料及親人欠款未還被扣，將
    被砍手腳，須立即匯款等理由詐騙，戊○○則在臺灣向姓名
    年籍不詳之成年人，綽號阿偉、小李等男子及潘姓女子，購
    買金融帳戶存摺、提款卡及行動電話SIM卡，並以購入之行
    動電話SIM卡作為與大陸地區詐騙集團成員聯絡所用之工具
    。張泰偉明知戊○○係依詐騙集團成員指示，在臺灣負責提
    供金融帳戶存摺、提款卡及提領款項之人，仍與戊○○共同
    基於常業詐欺之犯意聯絡與行為分擔，自93年11月間起至94
    年農曆年間，以每日新臺幣（下同）3,000元至5,000元之代
    價受僱於戊○○，依戊○○之指示，至臺中市中清車站、中
    港車站等地點，領取戊○○向綽號阿偉、小李等男子及潘姓
    女子所購買之金融帳戶存摺、提款卡，並依領得之存摺及提
    款卡上所註記之帳戶密碼，先至提款機操作以測試該些人頭
    帳戶可否使用，再將測試結果告知戊○○；戊○○則於每日
    上午以電話向在大陸地區之詐騙集團成員告知可使用之金融
    帳戶帳號，提供該帳戶作為洗錢之用。而辰○○、綽號太子
    、阿龍、阿安及許姓姐妹等詐騙集團成員即以電話向臺灣地
    區民眾施用詐術，以中獎、退稅等理由詐騙，致使如附表1
    所列之羅曼菲、寅○○、Ｇ○○、Ｏ○○及申○○等50人（
    黃國忠除外），分別於附表1所列時間，依詐騙集團成員指
    示，至提款機操作，或以匯款方式將款項匯入詐騙集團成員
    所指定如附表1所列之人頭帳戶（附表1列之帳戶開戶人所涉
    犯行另由檢察官偵查中），辰○○、黃俊國、謝嘉典（經原
    審判刑確定）等人再以電話通知戊○○，由戊○○依指示在
    臺中地區之提款機將受騙民眾所匯款項提領一空。張泰偉並
    自94年7月間起至同年10月中旬止，依戊○○及謝嘉典之指
    示，至臺中縣市提款機提領詐騙集團成員詐騙所得之款項，
    再交予戊○○。Ｂ○○、Ｃ○○及地○○3人亦明知戊○○
    係依詐騙集團成員指示，在臺灣負責提供金融帳戶存摺、提
    款卡及提領款項之人，仍分別以每日5,000元、數千元不等
    、2,000元至5,000元不等之代價，受僱於戊○○，而與戊○
    ○共同基於常業詐欺之犯意聯絡與行為分擔，Ｂ○○自94年
    1月間起至同年4月底、94年9月底及同年10月上旬間，Ｃ○
    ○於94年8月間，地○○於94年2月至3月間，分持戊○○或
    綽號大胖者交付之金融機構帳戶提款卡及密碼，依戊○○之
    指示，在臺中縣市之提款機提領經Ｒ○○等人為首之詐騙集
    團詐騙民眾匯款所得之款項，再直接交予戊○○或交由張泰
    偉轉交予戊○○。地○○另復於94年7月間起至同年10月中
    旬止，依綽號大雄及排骨等人所指示地點，在臺中縣市領取
    某詐騙集團成員所購入之金融帳戶存摺、提款卡及密碼，再
    依綽號大雄及排骨等人電話指示，至臺中縣市之提款機提領
    詐騙集團成員詐騙所得之款項。戊○○再依Ｒ○○之指示，
    將所提領之款項，多次在臺中縣市等地交予同有常業詐欺犯
    意聯絡之Ｘ○○。而戊○○因負責提領及保管詐騙集團成員
    詐騙所得之鉅額款項，因恐遭同業黑吃黑及遭他人危害其安
    全，乃另行起意於93年11月間，在屏東縣潮州鎮向姓名年籍
    不詳，綽號「阿助」之男子以23萬元之代價購買具殺傷力之
    仿BERE TTA廠M-9型半自動手槍製造之改造手槍1枝（槍枝管
    制編號0000000000）及口徑9mm具殺傷力之制式子彈6顆，而
    未經許可持有該具殺傷力之改造手槍及子彈。己○○則係戊
    ○○之妺，明知戊○○係依詐騙集團成員指示，在臺灣負責
    提供金融帳戶存摺、提款卡及提領款項之人，仍與戊○○共
    同基於常業詐欺之犯意聯絡與行為分擔，自93年10月間起，
    即負責為戊○○整理及抄錄戊○○購入之金融機構人頭帳戶
    資料，並於94年4月間，經戊○○介紹，與大陸地區詐騙集
    團成員闕文苑及綽號太子等人共同基於常業詐欺之犯意聯絡
    與行為分擔，由闕文苑及太子等人以電話詐騙而誘使民眾陷
    於錯誤而匯款後，旋以電話通知己○○至提款機領款，己○
    ○再將領得款項交予戊○○，己○○並依闕文苑及太子等人
    指示，處理設定電話轉接事宜及負責至臺中市中清車站、中
    港車站等地點領取詐騙集團成員所購入金融機構人頭帳戶存
    摺及提款卡，並將領得之詐騙款項匯入大陸地區詐騙集團成
    員之在台家屬之帳戶內，及於94年8月1日及9月21日分別匯
    款3萬元、10萬元至謝嘉典之配偶顏美玲台新銀行之帳戶內
    。楊錦仁（已判決確定）基於幫助他人犯常業詐欺之概括犯
    意，自94年7月間起，即在中國時報紙刊登出售金融帳戶存
    摺、金融卡、手機SIM卡之廣告，己○○見報乃以電話向楊
    錦仁訂購金融帳戶存摺、提款卡及手機SIM卡，楊錦仁乃先
    向不特定人及在臺北縣三重市之公園內，以手機SIM卡每張
    3,000 元、存摺、提款卡每套6,000元之代價向遊民收購手
    機SIM卡、金融帳戶存摺、提款卡（出售金融帳戶存摺及提
    款卡予楊錦仁者所涉犯罪，另由警方偵查中），再以手機
    SIM卡每張5,000元、金融帳戶存摺、提款卡每套8,000元之
    代價，售予己○○，交付方式則利用遊覽車寄送送至臺中市
    區遊覽車車站，再由己○○領取後，即提供金融帳戶帳號作
    為大陸地區詐騙集團成員誘騙民眾匯款之用。吳奐廷（原審
    通緝中，另結）於94年8月24日後之94年8月下旬某日起至同
    年10月中旬止，明知申請行動電話門號便利且所費低廉，如
    非欲利用人頭行動電話門號卡作為犯罪工具以逃避追查，應
    無人願以每張4,000元至6,000元不等之高價購買行動電話門
    號卡，竟仍基於幫助他人犯常業詐欺之概括犯意，在報紙刊
    登出售行動電話門號卡之廣告，先以每1行動電話門號卡2,0
    00元至2,50 0元之價格收購後（出售行動電話門號予吳奐廷
    者所涉幫助詐欺罪嫌，另經警偵查中），再以每1門號卡4,0
    00元至6,00 0元不等之代價售予己○○，而多次在臺中市○
    ○○街附近交付行動電話門號卡予己○○，己○○再以該行
    動電話門號作為與大陸地區詐騙集團成員之聯絡工具。嗣經
    警於94年10月13日分別在臺中市○○路○段331號19樓之3、
    臺中市○○路○段214號17樓之2、臺中縣太平市○○路○段25
    8巷12號、臺中市○○路○段46 1巷23號4樓、臺中縣潭子鄉
    ○○路○段1巷56弄1號6樓及臺北縣三重市○○路○段11號4樓
    等地搜索，並扣得如附表2所列己○○、戊○○、地○○、
    張泰偉、吳奐廷及楊錦仁等人持有之金融機構帳戶存摺、提
    款卡、行動電話手機、行動電話門號卡、帳冊資料、印章、
    贓款與仿BE RE TTA廠M-9型半自動手槍製造之改造具殺傷力
    之改造手槍1枝（槍枝管制編號0000000000）及口徑9m m具
    殺傷力之制式子彈6顆，而循線查得上情。
二、臺灣苗栗地方法院檢察署檢察官移送併辦（95偵字第2778號
    ）：Ｂ○○意圖為自己不法之所有，基於共同之犯意聯絡及
    行為分擔，與包括戊○○在內等多人組成電話詐騙集團，由
    該集團之成員向羅建均、江進良（均另聲請簡易判決處刑）
    、曾麒文、蕭家財（均另為不起訴處分，蕭家財原名蕭榮銘
    ）、林佳樺（另行通緝）等人，收購其申設之金融機構帳戶
    資料（包括提款卡、密碼等），而由該詐騙集團成員，於民
    國94年2月23日某時，以電話詐騙方式，向被害人朱葉粉佯
    稱辦理退溢繳之農民保險費，而朱葉粉即委由外籍勞傭黃寶
    珠持丁○○（朱葉粉之子）之郵局金融卡前往苗栗市○○路
    郵局，依對方指示按退稅專戶密碼「99989號」操作後，結
    果發現有異狀，經查詢始知已將丁○○郵局帳戶內之99 989
    元轉帳匯入羅建均所開設之上海商業銀行桃園分行第000000
    00 000000號帳戶內，事後再由Ｂ○○持羅建鈞之上述提款
    卡，在台中市○○路○段1200號南北通統一超商提款機，將
    上述詐得之款項提領得逞。另於94年2月26日詐領下列款項
    (1)當天上午10時19分至21分許，以收購之江進良所開設台灣
    中小企業銀行龍潭分行第00000000000號帳戶提款卡，在台
    中市○○路○段1200號南北通統一超商提款機，將向不詳被
    害人詐得之款項79989元提領得逞，(2)當天上午10時43分許
    ，以收購之曾麒文所開設華南商業銀行草屯分行第00000000
    0000號帳戶提款卡，在上址提款機，將向不詳被害人詐得之
    款項99989元提領得逞，(3)當天上午10時47分至11時許，以
    收購之林佳樺所開設第一商業銀行龍潭分行第0000000000 0
    號帳戶提款卡，在上址提款機，將向不詳被害人詐得之款項
    28989元提領得逞，(4)當天上午11時16分至19分許，以收購
    之蕭家財所開設第一商業銀行桃園分行第00000000000號帳
    戶提款卡，在上提款機，將向不詳被害人詐得之款項39989
    元及51989元提領得逞。
三、案經內政部警政署刑事警察局移送及臺北縣政府警察局汐止
    分局報告台灣士林地方法院檢察署檢察官偵查起訴及臺灣苗
    栗地方法院檢察署檢察官移送併辦審理。
    理  由
一、
    (一)上訴人即被告辰○○、戊○○、己○○、地○○、Ｃ○○
      、Ｂ○○部分：
      前揭犯行業經被告辰○○、戊○○、己○○、地○○、Ｃ
      ○○、Ｂ○○於本院審理中及原審偵審時均坦承不諱，核
      與下列共同證據欄所示之證據相符，且有扣案如附表二所
      示之存簿、金融卡、手機、帳冊、現金、SIM卡、手槍、
      子彈等在卷足憑，被告等之自白與事實相符，自可採為論
      罪之依據。
    (二) 上訴人即被告Ｘ○○部分：
    1、訊據被告Ｘ○○矢口否認前揭犯行，一再辯稱：依被告
       戊○○、己○○先前之供述，彼等所領出之詐騙款，扣
       除個人應得之報酬外，幾乎都依大陸詐騙集團成員之指
       示匯到指定之帳戶，並非交給伊，但因伊曾代被告Ｒ○
       ○及其父劉昌林開票繳納南山人壽公司保險費約120餘萬
       元，伊自被告戊○○處所收取之款項，是被告辰○○清
       償伊代繳之保險費而已，其他均不知情，且監聽內容談
       及之「倉庫」係另有所指，並非指伊；於本院更審復稱
       ：我不是詐騙集團成員，也沒有參與任何行為，我只有
       拿保險費而已，其它都與我無關云云。
    2、經查證人即被告戊○○於原審審理時結証稱：其自93年
       10月起即將每天均領出之詐騙所得交給綽號「金牌」之
       人，後來改為每星期交一次錢，至94年 3月間止，嗣於
       94年7月起至9月止又將詐騙所得交給綽號「金牌」之人
       ，並當庭指認綽號「金牌」之人即被告Ｘ○○，又稱係
       綽號「山雞」的被告Ｒ○○說被告Ｘ○○之綽號叫「金
       牌」，是在台灣的倉庫。再稱若每天交錢，大約交十幾
       萬元至二、三十萬元不等，若一星期交一次，每次約交
       一、二百萬元，大都是拿去台中市○○路被告Ｘ○○的
       家繳交，有時送到被告Ｘ○○家附近的馬路邊繳交，有
       一次其要繳交錢時，曾帶被告Ｂ○○一起前往被告Ｘ○
       ○家，那次剛巧被告Ｒ○○也在被告Ｘ○○家。於本院
       前審審理時證稱：金牌是Ｘ○○，曾在其剛接觸集團時
       ，提供其人頭帳戶或電話卡，而單子上關於金牌冰箱之
       記載，係指向Ｘ○○調冰箱（人頭帳戶）的費用等語，
       被告戊○○並且明確陳述曾在上班期間，打電話給Ｘ○
       ○問他有沒有人頭帳戶，另外有一次是其載Ｂ○○到Ｘ
       ○○家的巷口向他拿；平均一個禮拜交一次贓款給Ｘ○
       ○，一個禮拜約交一百萬元，總共交多少錢並未統計，
       在94年12月7日警訊筆錄時稱交二億給Ｘ○○，是其隨便
       說的，在地院審理筆錄時，是想過才說大概交給一千萬
       元給Ｘ○○。
    3、證人即被告Ｂ○○於原審審理時結証稱：曾有一次其車
       壞了，被告戊○○說要先去繳錢，再送其回家，因此就
       和被告戊○○一起到綽號「金牌」被告Ｘ○○位於軍功
       路的住處，當天被告戊○○在車上有叫其幫忙數一數錢
       ，看看是否與紙條上所載金額相符，其記得那次約七、
       八十萬元，當時一起進到被告Ｘ○○家看到被告Ｒ○○
       也在場，被告Ｒ○○當場罵被告戊○○為何把不認識之
       人帶到倉庫來，且說這星期業績不好，是否有什問題？
       並當庭指認綽號「金牌」之人即被告Ｘ○○。
    4、證人即被告辰○○於原審審理時結証稱: 其雖不認識被告
       Ｘ○○，但其於92年間加入綽號「山雞」之被告Ｒ○○所
       屬詐欺集團時，「山雞」即曾對其說，被告Ｘ○○當時在
       詐欺集團擔任車手，負責領錢。
    5、被告Ｘ○○對於被告戊○○及Ｂ○○所証稱，有一次彼等
       前往繳款時，剛好綽號「山雞」的被告Ｒ○○也在場等情
       雖不爭執，然提出南山人壽公司出具被告Ｒ○○及劉昌林
       自91年1 月26日起至95年1 月26日止保費查詢回函3 張，
       欲證明其曾代告Ｒ○○及其父劉昌林代繳納保險費共計1,
       118,830元云云，是其所辯縱屬真實，然據被告戊○○於
       原審審理時結証稱: 其將詐騙所得之款項，轉交給被告Ｘ
       ○○之次數及金額太多，無法明確計算，但差不多有一千
       萬元左右等語明確，則被告Ｘ○○多次自被告戊○○處收
       取之其餘9百萬元，究竟是何款項？被告Ｘ○○無法提出
       合理之解釋。
    6、顯見被告Ｘ○○即綽號「金牌」之人，乃詐騙集團在台灣
       之倉庫（詐騙款項之匯集處），為被告戊○○之上手，換
       言之被告戊○○自被告己○○、Ｃ○○、Ｂ○○、張泰偉
       等人處，匯集所收取之詐騙所得，再由被告戊○○定期轉
       交給被告Ｘ○○，事證明確，被告Ｘ○○空言所辯其非詐
       騙集團之成員云云，顯是卸責脫罪之詞，不足採信。
    7、至於被告Ｘ○○之辯護人為其辯護稱：被告戊○○就於何
       處交款項給被告Ｘ○○之陳述並不一致，且所交付之總金
       額亦前後不一，其陳述顯不可採云云。然查：雖被告戊○
       ○就其於何處交款項給被告Ｘ○○之陳述並不一致，然被
       告戊○○就其確將款項交給Ｘ○○之基礎事實，卻是前後
       一致，且依被告戊○○於本院前審審理時之證述，其明確
       指出Ｘ○○為綽號金牌之人，亦曾向其拿過人頭帳戶，並
       可以明確舉出往來實例，就其何以前後關於交付給Ｘ○○
       總金額之陳述不一致加以說明，復參酌被告Ｘ○○於被告
       戊○○證述完畢後，若認被告戊○○所述與事實不符，大
       可利用詰問程序詰問被告戊○○，卻捨此而不為，而被告
       戊○○與被告Ｘ○○間並無固舊恩怨，衡情被告戊○○應
       無設詞構陷被告Ｘ○○之必要，是被告戊○○關於不利於
       被告Ｘ○○之證述，應堪採信，縱然被告戊○○對於交付
       款項之處所有陳述不一致，亦未減損被告戊○○關於被告
       Ｘ○○之證述之證明力，附此敘明。
    (三) 共同證據部份：前揭犯行復有
    1、被害人林思妤（94偵10404號卷二第11頁）、蔡雨盈（94
       偵1094號卷第167-171頁及94偵10404二號卷第282-283頁
      ）、陳泰翔（94偵1094號卷第265-267頁）、翁良山（94
      偵1094號卷第268-271頁）、郭俊清（94偵10404號卷二第
      2-3頁）、林燦煌（94偵10404號卷二第4-5頁）、王振嘉
      （94偵10404號卷二第4-7頁）、張一成（94偵10404號卷
      四第345-354頁）、羅曼菲（94偵10404號卷一第7-9頁及
      94偵1094號卷第315-316頁）、寅○○（94偵1094號卷第
      317- 319頁）、Ｇ○○（94偵1094號卷第325-326頁）、
      Ｏ○○（94偵1094號卷第328-329頁）、戌○○（94偵109
      4號卷第334-335頁）、Ｖ○○（94偵1094號卷第337-338
      頁）、申○○（94偵1094號卷第340-341頁）、亥○○（
      94偵1094號卷第355-356頁）、辛○○（94偵1094號卷第
      358- 359頁）、Ｈ○○（94偵1094號卷第361-363及160-1
      61頁）、Ｍ○○（94偵1094號卷第374-375頁）、卯○○
      （94 偵1094號卷第377-378頁）、宙○○○（94偵1094號
      卷第380 -381頁）、子○○（94偵1094號卷第389-390頁
      ）、玄○○（94偵1094號卷第395-396頁）、宇○○（94
      偵1094號卷第398-399頁）、乙○○（94偵109 4號卷第40
      1頁）、Ｌ○○（94偵1094號卷第403頁）、癸○○（94偵
      109 4號卷第405-406頁）、吳治平（94偵1094號卷第408-
      410頁）、甲○○（94偵1094號卷第416-417頁）、黃成元
     （94偵1094號卷第419-421頁）、Ｊ○○（94偵1094號卷第
      424-426頁）、未○○（94偵1094號卷第428-430頁）、丙
      ○○（94偵1094號卷第432-43 4頁）、天○○（94偵1094
      號卷第442-443頁）、黃○○（94偵1094號卷第446- 448
      頁）、Ａ○○（94偵1094號卷第450-451頁）、Ｙ○○（
      94偵1094號卷第454-455頁）、Ｗ○○（94偵1094號卷第
      458-459頁）、Ｄ○○（94偵1094號卷第461-462頁）Ｉ○
      ○（94偵1094號卷第464-465頁）、酉○○（94偵1094號
      卷第468-469頁）、壬○○（94偵1094號卷第475-476頁）
      、賴吉（94偵1094號卷第478-480頁）、Ｎ○○（94偵109
      4號卷第482-483頁）、巳○○（94偵1094號卷第485- 487
      頁）、Ｓ○○（94偵1094號卷第491-493頁並告以要旨）
      、Ｋ○○（94偵1094號卷第498-499頁）、庚○○（94 偵
      1094號卷第500-502頁）、Ｔ○○（94偵1094號卷第109-1
      10頁）、李崇弘（94偵1094號卷第113-114頁）、午○○
      （94偵1094號卷第475-476頁）、Ｔ○○（94 偵1094號卷
      第109-110頁）、李崇弘（94偵1094號卷第113-114頁）、
      午○○（94偵1094號卷第123-124頁）、丑○○（94偵10
      94號卷第126-128頁）、蔡嘉鎮（94偵1094號卷第130-132
      頁）、Ｑ○○（94偵1094號卷第133-134頁）、Ｐ○○（
      94偵1094號卷第136-137、140-141頁）、Ｆ○○、Ｅ○○
      、（94偵1094號卷第144-145頁）、Ｕ○○○（94偵1094
      號卷第147-148頁）、林思妤（94偵10404號卷二第8-10頁
      ）、羅春齡（94偵10404號卷二第338-339頁）於警訊中指
      訴稽詳（被告等人對於警訊之供述證據能力不爭執）。
   2、被害人寅○○、Ｇ○○、Ｏ○○、戌○○、Ｖ○○、申○
      ○、亥○○、辛○○、Ｈ○○、Ｍ○○、宙○○○、子○
      ○、玄○○、宇○○、乙○○、Ｌ○○、癸○○、吳治平
      、甲○○、黃成元、Ｊ○○、未○○、丙○○、天○○、
      黃○○、Ｊ○○、Ａ○○、Ｙ○○、Ｗ○○、Ｄ○○、Ｉ
      ○○、酉○○、壬○○、賴韻帆、Ｎ○○、巳○○、Ｋ○
      ○、庚○○之匯款單（94偵1094號卷第321-505頁）、被
      害人羅曼菲存摺匯款證明與郵局提供人頭帳戶轉帳資料以
      及申○○、Ｔ○○、林崇弘、午○○、丑○○、蔡嘉鎮、
      Ｑ○○、Ｐ○○、Ｆ○○、Ｅ○○、Ｕ○○○之匯款單（
      94 偵1094號卷第42-158頁）在卷足憑。
   3、臺灣士林地方法院檢察署金融機構查詢資料（94偵10404
      號卷二第107-118頁）、金融機構檢送開戶資料與往來明
      細（94偵10404號卷二第119-130、136-173、237-280頁及
      94偵10404號卷三第2-49、53-236、242-296、306- 398、
      404-440頁及94偵10404號卷四第3-329頁及94偵10404號卷
      五第2-103、112-433、445-457、484-521、527-563頁及
      94偵10404號卷六第12-13、27-65頁及94偵12826號卷第75
      、85頁）、轉帳交易明細表（94偵1094號卷第71-77頁）
      、同案被告楊錦仁中信銀行對帳單（94偵10404號卷一第
      211頁）、同案被告吳奐廷開戶資料（94偵10404號卷四第
      363 -374頁及94偵10404號卷五第440頁）；鄭明成台東中
      小企銀人頭戶（94偵1094號卷第384-388頁）、郭清俊人
      頭戶郵局帳戶等明細（94偵10404號卷二第12-13頁）在卷
      可參。
   4、詐騙電話及手機（0000000000）通訊監察紀錄譯文（94偵
      1094號卷第66 -67頁）、詐騙電話及手機（0000000000）
      通訊監察紀錄譯文（94偵10404 號卷一第150-155 頁）、
      詐騙集團成員手機之監察譯文與通聯紀錄（94偵10404 號
      卷一第180-210頁、94偵10404號卷二第307-312頁）、詐
      騙電話及手機（ 0000000000 ）通訊監察紀錄譯文（94偵
      10404號卷四第359-362頁）、被告謝嘉典太太顏美玲交易
      明細與謝嘉典通話通訊監察紀錄譯文（94偵10404號卷六
      第1-12、81-8 3頁及94偵1286 2號卷第34-40、60-61、93
      -119、125-126 頁）、詐騙電話及手機（0000000000）通
      訊監察紀錄譯文（94偵11826號第24-30頁）、詐騙電話及
      手機（0000000000；0000000000）通訊監察紀錄譯文（94
      偵12862號卷第31頁）等，在卷可按。
   5、手機人頭戶資料（94偵10404 號卷二第14-17頁）。
   6、汐止分局扣押物品目錄表（94偵1094號第34頁）、金門警
      局扣押物品目錄表（94偵1094號卷第56-62 頁）、刑事局
      扣押物品目錄表（94偵1094號卷第121-126頁、第165-166
      頁、第180-182頁、第203-213頁、第241-244頁、第264頁
      ）扣案足憑。
   7、被告戊○○持有槍彈部分，有扣案之仿BERETTA廠M-9型半
      自動手槍製造之改造具有殺傷力之改造手槍1枝（槍枝管
      制編號0000000000）及口徑9mm具殺傷力之制式子彈6顆，
      而該槍、彈均具殺傷力，亦有刑事警察局94年10月31日刑
      鑑字第0940161084號槍彈鑑驗書1份在卷足參。
   8、被告Ｘ○○之選任辯護人於本院前審審判期日聲請傳訊真
      正的帳戶人到庭說明，經本院前審認本案所審理者，係Ｘ
      ○○究是否為詐騙集團之「倉庫」，與該真正帳戶人是否
      為本案詐騙集團之「倉庫」無涉，是選任辯護人聲請傳訊
      真正帳戶人到庭說明，核無必要，併予說明。
（四）本件被告辰○○、戊○○、己○○、地○○、Ｘ○○、Ｃ
      ○○、Ｂ○○等事證明確，被告犯行洵堪認定，應依法論
      科。
二、經查：
   1、被告辰○○、戊○○、己○○、地○○、Ｘ○○、Ｃ○○
      、Ｂ○○部分：
    被告辰○○、戊○○、己○○、地○○、Ｘ○○、Ｃ○○
      、Ｂ○○等人行為後，刑法已於94年1月7日修正，於94
      年2月2日公布，95年7月1日施行，修正後刑法第2條第1項
      規定：「行為後法律有變更者，適用行為時之法律。但行
      為後之法律有利於行為人者，適用最有利於行為人之法律
      」。被告等人行為後，95年7月1日修正施行之刑法，已刪
      除第340條常業詐欺罪之規定，但本件被告等人所犯本罪
      之時間在刑法修正施行前，而當時常業詐欺罪，其法定本
      刑為一年以上七年以下有期徒刑，得併科五萬元以下罰金
      ，刑法修正後，因常業犯已經刪除，應將所犯詐欺罪分論
      併罰，合併計算其法定最高本刑為有期刑徒刑二十年，較
      原常業犯之法定刑為重，依刑法第2條第1項之規定比較結
      果，應適用較輕之修正前刑法第340條而論以常業詐欺罪
      。而依新增刑法施行法第1條之1規定，中華民國94年1月7
      日刑法修正施行後，刑法分則編所定罰金之貨幣單位為新
      臺幣；94年1月7日刑法修正時，刑法分則編未修正之條文
      定有罰金者，自94年1月7日刑法修正後，就其所定數額提
      高為三十倍，但72年6月26日至94年1月7日新增或修正之
      條文，就其所定數額提高為三倍。修正後有關法定刑罰金
      數額之規定，並無利於修正前之規定，附予敘明。
    按刑法上所謂常業犯，指反覆以同種類行為為目的之社會
      活動之職業性犯罪而言，至於犯罪所得之多寡，是否恃此
      犯罪為唯一之謀生職業，則非所問，縱令兼有其他職業，
      仍無礙於該常業犯罪之成立（85年臺上字第510號判例）
      。查被告辰○○、戊○○、己○○、地○○、Ｘ○○、Ｃ
      ○○、Ｂ○○、張泰偉（已判刑確定）等人，由其等之共
      犯長期以撥打電話詐騙被害人匯款，有計畫性收購大量人
      頭帳戶及個人資料，由集團部分成員負責撥打詐騙電話致
      被害人陷於錯誤而匯款，又分別以被告等人為車手擔任領
      款、匯款工作，且皆使用人頭帳戶接受匯款，短短數月即
      詐得事實欄所示已知之被害人與金額，其分工精細及專業
      ，顯係以詐欺為目的之職業性犯罪，其生活費用來源，賴
      上開犯行維生，自應論以常業犯。
    被告辰○○、戊○○、Ｂ○○、Ｃ○○、地○○、己○○
      、Ｘ○○及同案被告謝嘉典、Ｒ○○、張泰偉、綽號阿龍
      、阿安與許姓姐妹、闕文苑、綽號太子、綽號大雄、排骨
      等人，雖未參與每一詐欺行為之階段，惟其等係在合同意
      思範圍內，相互利用他人之行為，以達其等獲取並隱匿詐
      騙款項之目的，其等就上開犯行（參與期間如事實所載）
      間，自有犯意之聯絡及行為分擔，應論以共同正犯。
   2、被告Ｘ○○前因詐欺案件，經臺灣臺中地方法院以93年度
      金訴字第23號判決科處有期徒刑3月，於93年6月23日執行
      完畢，有本院被告前案紀錄表一份在卷可查，其於受有期
      徒刑之執行完畢後，5年內再故意犯本件有期徒刑以上之
      罪，應依刑法第47條第1項規定論以累犯，並加重其刑。
   3、被告戊○○另犯有未經許可，持有扣案之可發射子彈具有
      殺傷力改造手槍及子彈部分：
    按槍砲彈藥刀械管制條例於94年1月26日修正公布，就未
      經許可持有同條例第4條第1項第1款所稱其他可發射金屬
      或子彈具有殺傷力之各式槍砲之行為，新法係改列於第8
      條第4項，其法定刑為三年以上十年以下有期徒刑；而依
      修正前規定，則係列於同條例第11條第4項，其法定刑為
      一年以上七年以下有期徒刑，依新舊法比較結果，固以舊
      法有利於被告。惟按，持有槍、砲為長時間之繼續，乃行
      為之繼續而非狀態之繼續，是於終止持有前，均在其犯罪
      行為實施中。其間法律縱有變更，其行為既繼續實施至新
      法施行以後，即與犯罪後法律有變更之情形不同，不生新
      舊法比較適用之問題，最高法院75年度台上字第3370號著
      有判例，可資參照。查本件被告戊○○持有前揭扣案槍枝
      之時間，係自前開條例修正前之93年11月間某日起，繼續
      至同條例修正後之94年10月13日止，已如前述，揆諸前揭
      判例意旨，本案被告戊○○持有槍彈之行為既已繼續至上
      開條例修正後，自應適用修正後之新法，不生新舊法比較
      之問題，先予說明。
    行為時之槍砲彈藥刀械管制條例第8條第4項之法定刑為「
      三年以上十年以下有期徒刑，併科新臺幣七百萬元以下罰
      金」、同條例第12條第4項之法定刑為「五年以下有期徒
      刑，併科新臺幣三百萬元以下罰金」、同條例第第13條第
      4項之法定刑為「六個月以上五年以上有期徒刑，並科新
      臺幣三百萬元以下罰金」。又依被告行為時之刑法第33條
      第5款規定：罰金為一元以上。是被告行為時應併科罰金
      刑之法定最低刑度部分，經折算為新臺幣後，均為新臺幣
      三元以上。而95年7月1日公布施行之刑法第33條第5款規
      定：罰金為新臺幣一千元以上。就併科罰金刑法定最低刑
      度部分，比較新、舊法之結果，被告行為時之刑法對其較
      為有利。是被告戊○○未經許可，持有扣案之可發射子彈
      具有殺傷力改造手槍及子彈，核其所為，係犯槍砲彈藥刀
      械管制條例第8條第4項之未經許可持有改造手槍罪及同條
      例第12條第4項之未經許可持有子彈罪，其以一持有行為
      同時犯上開二罪名，係屬想像競合犯，應從一重以槍砲彈
      藥刀械管制條例第8條第4項未經許可持有改造手槍罪處斷
      。被告戊○○所犯常業詐欺罪及未經許可持有改造手槍罪
      ，二罪間犯意各別，行為互殊，應分論併罰。
    末按修正後刑法第2條第1項規定：「行為後法律有變更者
      ，適用行為時之法律。但行為後之法律有利於行為人者，
      適用最有利於行為人之法律」。被告行為後，刑法第51條
      業於民國94年1月7日修正公布，並於95年7月1日施行，修
      正前刑法第51條規定：「數罪併罰，分別宣告其罪之刑，
      依左列各款定其應執行者：」其中第5款規定：「宣告多
      數有期徒刑者，於各刑中之最長期以上，各刑合併之刑期
      以下，定其刑期。但不得逾二十年。」修正後刑法第51條
      第5款規定：「宣告多數有期徒刑者，於各刑中之最長期
      以上，各刑合併之刑期以下，定其刑期。但不得逾三十年
      。」比較結果，修正後刑法並非較有利於行為人，依刑法
      第2條第1項前段之規定，仍應依修正前刑法，定其應執行
      之刑。關於易服勞役之折算標準，修正前刑法第42條第2
      、3項係規定「易服勞役以銀元1元以上銀元3元以下，折
      算1日。但勞役期限不得逾六個月」、「罰金總額折算逾
      六個月之日數者，以罰金總額與六個月之日數比例折算」
      ，其易服勞役之折算標準，依修正前罰金罰鍰提高標準條
      例第2條前段（該條文現已刪除）規定，係就其原定數額
      提高為一百倍折算一日，是依被告行為時之易服勞役折算
      標準，係以銀元三百元即新臺幣九百元折算一日；惟修正
      後刑法第42條第3、5項則規定為：「易服勞役以新臺幣一
      千元、二千元、三千元折算一日。但勞役期限不得逾一年
      」、「罰金總額折算逾一年之日數者，以罰金總額與一年
      之日數比例折算」。比較結果，易服勞役之折算標準，適
      用新法。本件被告戊○○未經許可持有可發射子彈具有殺
      傷力之改造手槍、子彈部分，併科罰金金額為新台幣十五
      萬元，如易服勞役，應適用新法諭知易服勞役之折算標準
      。
三、原審認被告罪證明確，予以論罪科刑，固非無見，惟查：（
    一）洗錢防制法於被告本案行為後之95年5月30日修正，於
    95年7月1日施行，修正後之洗錢防制法第3條，又於97年6月
    11日再修正所稱重大犯罪，已無刑法第340條之罪，原判決
    未及適用新修正之洗錢防制法，而依舊法論被告以洗錢防制
    法第9條第3項之常業洗錢罪，實有未洽。（二）被告持有槍
    彈部分，依法律規定必須併科罰金，而刑法第42條有關罰金
    易服勞役部分業已修正，以修正規定對被告有利，比較新舊
    法，應適用修正有利之規定為易服勞役之折算標準，原審判
    決時未及比較新舊法，亦有未洽。（三）附表1所示被害人
    黃國忠遭詐騙之時間為94年11月4日，後於本案被查獲之時
    間即94年10月13日，是被害人黃國忠顯非遭本案被告所詐騙
    ，原審將此部分認係本案被告所為，亦有未合（詳後述）。
四、被告辰○○、戊○○、Ｂ○○、Ｃ○○、地○○、己○○上
    訴均坦承犯行，惟認量刑過重，請求從輕量刑；被告Ｘ○○
    上訴否認犯罪；被告Ｂ○○對臺灣苗栗地方法院檢察署檢察
    官移送併辦之事實部分，坦承犯行，惟辯稱：我只是負責領
    錢云云；雖均無理由，然原判決既有上開可議之處，即屬無
    可維持，自應由本院將原判決上開部分撤銷改判。爰審酌被
    告辰○○、戊○○、Ｘ○○、Ｂ○○、Ｃ○○、地○○、己
    ○○等人，年輕力壯不思正途營生，竟以彼等之聰明才智用
    於犯罪加入詐欺集團，專以詐騙為生，使一般百姓天天生活
    於恐懼中，為數甚多之民眾一時不查即遭詐騙匯款而損失慘
    重，且被害人幾已無從取回受騙之錢財，而被告等人卻因此
    獲取為數甚豐之犯罪所得，被告等人之犯行對社會治安危害
    甚鉅，及被告戊○○持有槍械，本應從重量刑，惟念被告辰
    ○○、戊○○、己○○、Ｂ○○、Ｃ○○、地○○等人到案
    後於偵查中及審判中已自白犯行並配合調查等情，及被告Ｘ
    ○○猶飾詞狡辯，顯無悔意等情狀，各量處如主文第二、三
    、四、五、六項所示之刑，並就被告戊○○有期徒刑部分定
    其應執行之刑，就併科罰金部分諭知易服勞役之折算標準。
    又被告等犯罪時間雖在96年4月24日以前，惟所犯之罪所宣
    告之刑均已逾有期徒刑1年6月，依中華民國96年罪犯減刑條
    例第3條第1項第4款、第16款之規定，不予減刑，合此指明
    。
五、沒收：
 1、違禁物：
    扣案被告戊○○所有之仿BERETTA 廠M-9 型半自動手槍製造
    之改造具有殺傷力之改造手槍1枝（槍枝管制編號000000000
    0）及口徑9mm具殺傷力之制式子彈6顆，係違禁物，應依刑
    法第38條第1項第1款之規定，併予宣告沒收。
 2、下列係被告等所有，且供共同犯罪所用或供犯罪預備之物，
    應依刑法第38條第1項第2款之規定，併予宣告沒收：
  在被告己○○住處查扣其所有如附表二所列編號1 至69號物
    品，除編號14、21、25、44並非供犯罪所用外，其餘之金融
    機構帳戶存摺、提款卡、私章、記事本、隨身碼操作手冊、
    帳冊、連絡簿、行動電話手機及行動電話門號卡等物品係被
    告己○○所有，並係供犯罪所用之物。
  在被告戊○○住處扣得之如附表二編號第71號至110 號等物
    品，除編號73、74、79雖係被告戊○○所有，編號75、76、
    77 雖係被告己○○所有，編號78 係被告地○○所有，編號
    108係被告戊○○配偶婁曉蓓所有，並非供犯罪所用外，其
    餘係被告戊○○所有，並係供犯罪所用之物。
  在被告地○○住處扣得之如附表二編號111 至194 號所列等
    物，除編號194 雖是被告地○○所有，並非供犯罪所用外，
    其餘金融機構帳戶存摺、提款卡、私章、帳冊、記帳單、行
    動電話手機及行動電話門號卡等物品係被告地○○所有，並
    係供犯罪所用之物。
  在同案被告張泰偉住處查扣如附表二編號195至232號所列之
    物，除編號230機車駕照非被告所有，而是被告地○○之妹
    婁曉田所有外，其餘金融機構帳戶存摺、提款卡、私章、筆
    記簿、身分證影本、行動電話手機及行動電話門號卡等物品
    ，係同案被告張泰偉所有並係供犯罪所用之物。
 2、不併予宣告沒收部分：
  如附表二編號第272 及273 號所列被告辰○○所使用之電話
    手機1 支及行動電話門號卡1 個，因尚查無證據足認係供犯
    罪所用之物，爰不併予宣告沒收。
  附表二編號15、17、18、27等現金係被告己○○及其他詐騙
    集團成員自被害人處詐騙所分所得；編號70所列現金3,348,
    900元，係被告戊○○及其他詐騙集團成員自被害人處詐騙
    所分得；另被告戊○○在編號73台中市第二信用合作社所設
    帳號第00000000000000號活期存款帳戶內之存款、編號74台
    新國際商業銀所設帳號第00000000000000號活期存款帳戶內
    之存款、編號中國信託銀行所設帳號第000000000000號活期
    存款帳戶內之存款；被告己○○在編號75國泰世華銀所設帳
    號第000000000000號活期存款帳戶內之存款、在編號76聯邦
    銀行民權分行所設帳號第000000000000號活期存款帳戶內之
    存款、在編號77中國信託商業銀行所設帳號第000000000000
    號活期存款帳戶內之存款；被告地○○在編號78中國信託商
    業銀行所設帳號第000000000000號活期存款帳戶內之存款；
    係被告戊○○、己○○、地○○自被害人處詐騙所分得而存
    入；編號126號所列現金係被告地○○及其他詐騙集團成員
    自被害人處詐騙所分得；編號198號所列現金1萬元，係被告
    張泰偉及其他詐騙集團成員自被害人處詐騙所分得，此等現
    金或存款均係被害人所有，宜由執行檢察官依法發還被害人
    。
六、公訴意旨另以：被告辰○○、戊○○、Ｘ○○、Ｂ○○、Ｃ
    ○○、地○○、己○○等人另涉犯洗錢防制法第9條第3項、
    第1項之常業洗錢罪云云。惟按犯罪後之法律已廢止其刑罰
    者，應諭知免訴之判決，刑事訴訟法第302條第4款定有明文
    。查被告行為後，洗錢防制法於95年5月30日修正公布，同
    年7月1日施行，該法第3條第1項第5款已刪除常業詐欺罪屬
    於第2條第2款之重大犯罪，依法犯常業詐欺罪，已不構成洗
    錢防制法第9條之犯罪，是被告被訴違反洗錢防制法第9條第
    3項、第1項之洗錢罪嫌部分，依上開說明，犯罪後之法律已
    廢止其刑罰者，本應為免訴之判決，惟檢察官認與前揭有罪
    部分有裁判上一罪關係，爰不另為免訴之諭知。
七、公訴意旨另以：被告辰○○、戊○○、Ｘ○○、Ｂ○○、Ｃ
    ○○、地○○、己○○等人對附表1所示之被害人黃國忠施
    以詐騙行為，致使被害人黃國忠依詐騙集團成員指示，將款
    項匯入詐騙集團成員所指定如附表1所列之人頭帳戶，被告
    再將款項提領一空，因認被告辰○○、戊○○、Ｘ○○、Ｂ
    ○○、Ｃ○○、地○○、己○○涉犯刑法第340條、第339條
    第1項之常業詐欺罪云云。惟按犯罪事實應依證據認定之，
    無證據不得認定犯罪事實。又不能證明被告犯罪者，應諭知
    無罪之判決，刑事訴訟法第154條第2項、第301條第1項分別
    定有明文。查被告辰○○、戊○○、Ｘ○○、Ｂ○○、Ｃ○
    ○、地○○、己○○等被查獲之時間為94年10月13日，而被
    害人黃國忠係於94年11月4日被詐騙，是被害人黃國忠被詐
    騙之時間後於被告辰○○、戊○○、Ｘ○○、Ｂ○○、Ｃ○
    ○、地○○、己○○等被查獲之時間，被告辰○○、戊○○
    、Ｘ○○、Ｂ○○、Ｃ○○、地○○、己○○等既經查獲，
    又何能再對被害人黃國忠施以詐騙行為，是對被害人黃國忠
    施以詐騙行為之人，應非被告辰○○、戊○○、Ｘ○○、Ｂ
    ○○、Ｃ○○、地○○、己○○等人，是其等就此被訴常業
    詐欺罪部分，本應為無罪之判決，惟檢察官認此部分與前揭
    有罪部分有實質上一罪關係，爰不另為無罪之諭知。
貳、另有關被告Ｂ○○、莊育霖之選任辯護人郭律師主張：本件
    所有發生均係在台中發生，且被告係居住在台中，應由被告
    之住居所的法院管轄乙事；依據刑事訴訟法第12條條文所載
    ：「訴訟程序不因法院無管轄權而失效力。」經查：本件經
    原審審理終結後，復經本院前審判決上訴最高法院發回更審
    ，其訴訟程序接續進行中，不因有無管轄權而生影響，併此
    敘明。
據上論斷，應依刑事訴訟法第369條第1項前段、第364條、第299
條第1項前段，槍砲彈藥刀械管制條例第8條第4項、第12條第4項
，刑法第11條、刑法第2條第1項前段、第28條、第47條第1項、
第55條、第38條第1項第1款、第2款、第42條第3項前段、修正前
刑法第340條、第51條第5款，罰金罰鍰提高標準條例第1條前段
，判決如主文。
本案經檢察官蔡薰慧到庭執行職務。
中    華    民    國    97    年    7     月    11    日
                  刑事第十二庭  審判長法  官  蔡  永  昌
                                      法  官  陳  榮  和
                                      法  官  蘇  素  娥
以上正本證明與原本無異。
如不服本判決，應於收受送達後十日內向本院提出上訴書狀，其
未敘述上訴之理由者並得於提起上訴後十日內向本院補提理由書
（均須按他造當事人之人數附繕本）。
                                      書記官  游  桂  
中    華    民    國    97    年    7     月    11    日
附錄：本案論罪科刑法條全文
槍砲彈藥刀械管制條例第8條
未經許可，製造、販賣或運輸鋼筆槍、瓦斯槍、麻醉槍、獵槍、
空氣槍或第4條第1項第1款所定其他可發射金屬或子彈具有殺傷
力之各式槍砲者，處無期徒刑或5年以上有期徒刑，併科新臺幣1
千萬元以下罰金。
未經許可，轉讓、出租或出借前項所列槍枝者，處 5 年以上有期
徒刑，併科新臺幣 1 千萬元以下罰金。
意圖供自己或他人犯罪之用，而犯前二項之罪者，處無期徒刑或
 7 年以上有期徒刑，併科新臺幣 1 千萬元以下罰金。
未經許可，持有、寄藏或意圖販賣而陳列第 1 項所列槍枝者，處
 3年以上10年以下有期徒刑，併科新臺幣700萬元以下罰金。
第 1 項至第 3 項之未遂犯罰之。
修正前中華民國刑法第340條
以犯第339條之罪為常業者，處一年以上，7年以下有期徒刑，得
併科五萬元以下罰金。


司法院資訊處製作；財團法人民間司法改革基金會備份。
